臺灣高等法院刑事判決　　　　　　　　96年度上易字第1595號
上　訴　人　台灣板橋地方法院檢察署檢察官
被　　　告　甲○○
　　　　　　　　　　（現另案於臺灣桃園監獄執行中）
上列上訴人因被告背信案件，不服臺灣板橋地方法院95年度易字
第2049號，中華民國96年5月24日第一審判決（ 起訴案號：臺灣
板橋地方法院檢察署95年度偵續字第172號 ），提起上訴，本院
判決如下：
    主  文
原判決撤銷，發回臺灣板橋地方法院。
    理  由
一、原判決以：臺灣高等法院臺南分院93年 4月28日92年度上易
    字第 157號確定判決所指被告甲○○連續背信之犯罪事實，
    犯罪方式係以合建契約構建房屋之方式等為積極或消極之違
    背受任人之義務，核與本件起訴被告甲○○亦同屬所任職務
    階段於各該合建契約案成立後，因契約糾紛發生後之對於委
    任人權利之消極性而已，前後 2案間，其「犯罪時間緊接」
    ，且其違背任務之行為手段方式，亦均為缺少積極性為權利
    主張，進而有損害於委任人利益之方式相類，則本件起訴部
    分，核與該案確定判決所指之犯罪事實，係具有刑法修正前
    連續犯規定之裁判上一罪關係。因據上述，本案與前述經臺
    灣高等法院臺南分院判決確定之事實相近，犯罪手法復亦相
    類，且被告各係受任事務之際而為違背任務之行為，顯係基
    於同一概括犯意反覆為之，堪可確信。被告為連續背信之犯
    行，雖行為後新法業已刪除連續犯之規定，但顯已影響行為
    人刑罰之法律效果，屬法律有變更，依新法第2條第1項規定
    ，比較新舊法結果，仍應適用較有利於被告之行為時法律即
    舊法論以連續犯。本件公訴意旨所指之犯罪事實，顯係在該
    案宣示判決日前；則本案既與上開臺灣高等法院臺南分院92
    年度上易字第 157號確定判決之犯罪事實，有修正前刑法連
    續犯之裁判上一罪關係，為同一案件，為該確定判決效力所
    及，依照上揭說明，案件曾經判決確定，本件爰不經言詞辯
    論，逕為免訴之判決，固非無見。
二、惟查：本件起訴之犯罪事實係指被告於「 90年3月間起至92
    年 4月間止擔任路德會董事長時，明知路德會於79年間與介
    鴻公司所簽署關於臺南市○區○○○段 667之19及82號土地
    之合建契約，約定該契約經內政部核准始生效，仍於受讓契
    約之雲南公司於「90年間」起訴請求路德會履約時，故意不
    到庭爭執該契約未經核准，致路德會敗訴，甚至於「 92年7
    月17日」代表路德會與受讓契約之林俊甫達成和解，承諾由
    路德會賠償2840萬元；另於「90年11月間」，發函請日光燈
    公司對路德會起訴，暗示可循上開模式規避內政部之審核，
    以解決路德會於86年5月間所簽署關於新竹市○○段774號土
    地之合建契約問題。以此觀之，檢察官起訴被告背信之時間
    似係在「90年3月間起至92年7月17日」，與臺灣高等法院臺
    南分院92年度上易字第 157號判決所認定被告甲○○之背信
    時間係在「85年至88年間」，前後二者，相距 2年，如何認
    定係「時間緊接」？不無疑義。原判決未察，率認「 前後2
    案間，其犯罪時間緊接」，逕認為連續犯，自有未合。檢察
    官上訴意旨以此指摘原判決不當，為有理由，自應由本院將
    原判決撤銷，發回原法院更為適當之裁判。本判決並不經言
    詞辯論為之。
據上論斷，應依刑事訴訟法第369條第1項但書、第 372條判決如
主文。
中　　華　　民　　國　　96　　年　　7 　　月　　13　　日
　　　　　      　刑事第一庭審判長法　官  蔡  長  溪
　　　　　　　　　　　　　　  　  法　官  陳  春  秋
　　　　　　　　　　　　　　　    法　官  林  俊  益
以上正本證明與原本無異。
不得上訴。
                                  書記官  廖  月  女
中　　華　　民　　國　　96　　年　　7 　　月　　13　　日
